【裁判字號】    99,交聲,502
【裁判日期】    990406
【裁判案由】    交管條例聲異
【裁判全文】
臺灣板橋地方法院交通事件裁定         99年度交聲字第502號
原處分機關  交通部公路總局臺北區監理所
異  議  人
即受處分人  乙○○
上列異議人即受處分人因違反道路交通管理處罰條例案件，對於
交通部公路總局臺北區監理所99年1 月19日所為之處分（原處分
案號：北監自裁字第裁40-Q00000000號），聲明異議，本院裁定
如下：
    主  文
異議駁回。
    理  由
一、聲明異議意旨略以：異議人即受處分人乙○○於民國98年12
    月13日上午9 時許，駕駛車號HL-4303 號自用小客車，在臺
    7 丙線往西方向行駛，因故在宜46線交會路口紅綠燈處，遭
    警在慢車道攔停，並以右側超車為由開單告發，惟告發違規
    現場右側車道，因無限行車種之標誌或標線，異議人認係屬
    慢車道，而非機車道，且依道路交通安全規則第101 條第1
    項第3 款規定，可見「超車」之定義係指「超越同一車道之
    前車」之行為，而異議人係為尋找路肩適當地點停車，因故
    行駛慢車道，並無超越同一車道前車之超車行為，本件違規
    之舉發與事實不符，爰提起聲明異議，撤銷原處分云云。
二、按汽車駕駛人超車時，在前行車之右側超車者，處新臺幣一
    千二百元以上二千四百元以下罰鍰；又汽車駕駛人，違反道
    路交通管理處罰條例第47條第3 款規定者，除依原條款處罰
    鍰外，並予記違規點數一點，道路交通管理處罰條例第47條
    第3 款、第63條第1 項第1 款分別定有明文。
三、查本件異議人即受處分人乙○○，於98年12月13日上午9 時
    10分許，駕駛車號HL-4303 號自用小客車，沿宜蘭縣三星鄉
    ○○路○ 段行駛，駛至與宜46線道路交岔路時，自車陣中向
    右駛出，在前行車之右側超車之違規事實，業經宜蘭縣政府
    警察局三星分局查報函陳舉發無誤，有該分局99年1 月4 日
    警星交字第0986009491號書函影本一紙附卷可稽。異議人雖
    具狀及到庭辯稱上開意旨云云，然復經證人即舉發警員甲○
    ○到庭證稱：當天伊係與同事駕警車服巡邏勤務，在三星路
    2 段、宜46線路口執行交通稽查防制車禍，於9 點10幾分時
    ，異議人駕車從車陣中由右側竄出，開到機慢車道上行駛，
    超越好幾部車輛之後，直到伊等攔檢點才被攔下，伊等就告
    知異議人違規事實並依法告發，當時異議人稱因前面的車子
    開很慢，他是行駛在那車後面要超車才會過來，經伊等當場
    調閱現場架設的V8錄影機錄影畫面，看到異議人車輛剛到該
    處路口時是紅燈，等到了綠燈時，前面的車開始慢慢行駛後
    ，異議人的車子就從車陣中鑽出來，異議人當時駕駛行為已
    明顯侵犯到機慢車道的行車安全，為了防止車禍事故的發生
    伊等才依法告發等語明確（見本院99年3 月25日訊問筆錄）
    ，並提出錄影光碟及翻拍照片等以資佐證，該錄影光碟復經
    本院當庭勘驗，核與上開翻拍照片內容相符無誤，此亦有本
    院上開訊問筆錄可稽，是異議人確有上開駕車自前車右側超
    車之違規行為屬實無訛。至異議人上開所辯：係因故行駛至
    右側慢車道，並無超車行為云云，核屬無據且係曲解法令，
    顯不足據以卸免其責，要不足採。從而，原處分機關據以援
    引上開規定，裁處罰鍰新臺幣一千二百元，並記違規點數一
    點，並無不當。本件異議為無理由，應予駁回。
四、據上論斷，應依道路交通案件處理辦法第19條，裁定如主文
    。
中    華    民    國    99    年    4     月    6     日
                        交通法庭  法  官  彭  全  曄
以上正本證明與原本無異
如不服本裁定應於送達後5 日內向本院提出抗告狀
                                  書記官  謝  雪  紅
中    華    民    國    99    年    4     月    7     日

司法院資訊處製作；財團法人民間司法改革基金會備份。
